臺灣彰化地方法院刑事判決                          九十一年度易字第四二一號
    公  訴  人  臺灣彰化地方法院檢察署檢察官
    被      告  甲○○
右列被告因違反毒品危害防制條例案件，經檢察官提起公訴（九十一年度毒偵字第九
六二號），本院判決如左：
    主  文
甲○○連續施用第二級毒品，累犯，處有期徒刑拾月。
    事  實
一、甲○○前於民國八十四年間，因施用毒品等案件，經臺灣高等法院臺中分院判處
    有期徒刑三年六月確定，發監執行後，於八十五年十二月十三日縮短刑期假釋出
    監，嗣於八十七年六月二十五日縮短刑期假釋期滿（未經撤銷）執行完畢。又因
    施用毒品案件，經本院依職權裁定送觀察、勒戒後，認無繼續施用毒品之傾向，
    由本院於八十七年六月三十日以八十七年度訴字第三八三號判決免刑，並於同年
    八月十一日確定。復因施用毒品案件，經依本院裁定送觀察、勒戒後，認有繼續
    施用毒品之傾向，旋依本院裁定送強制戒治，嗣因停止戒治付保護管束期滿未經
    撤銷，視為強制戒治期滿。再因施用毒品案件，經臺灣彰化地方法院檢察署檢察
    官於九十年三月二十六日以九十年度毒偵字第一一二○號提起公訴，並經臺灣高
    等法院臺中分院於同年九月十三日以九十年度上訴字第一三九九號判處有期徒刑
    一年八月確定（九十年十月二十七日確定），另依本院裁定送臺灣雲林戒治所強
    制戒治，嗣因戒治成效評定合格，無繼續戒治之必要，經本院以九十年度毒聲字
    第三一二三號裁定停止戒治，所餘期間付保護管束（自九十年九月十二日起至九
    十一年三月十四日止）。詎甲○○猶不知悔改，竟基於概括之犯意，於保護管束
    期間即自九十年十二月間某日起，至九十一年二月二十八日止，在彰化縣永靖鄉
    ○○村○○路六六九號住處，以將第二級毒品甲基安非他命置於玻璃球內燒烤生
    煙後吸食之方式，連續施用第二級毒品甲基安非他命多次，平均約每日施用一次
    。嗣於九十一年二月七日下午一時三十分許，在彰化縣永靖鄉○○村○○路六九
    四巷二十二號西側工具房內，為警查獲。
二、案經彰化縣警察局北斗分局報請臺灣彰化地方法院檢察署檢察官偵查起訴。
    理  由
一、訊據被告甲○○對於右開事實坦承不諱，且被告於九十一年二月七日下午三時十
    分許經警製作筆錄時所採集之尿液送驗後，確呈甲基安非他命陽性反應，有彰化
    縣警察局北斗分局委託檢驗尿液代號與真實姓名對照認證單、彰化縣衛生局煙毒
    尿液檢驗成績書影本各一份在卷可稽。又被告前因施用毒品案件，經本院依職權
    裁定送觀察、勒戒後，認無繼續施用毒品之傾向，由本院判決免刑確定，復因施
    用毒品案件，經依本院裁定送觀察、勒戒後，認有繼續施用毒品之傾向，旋依本
    院裁定送強制戒治，嗣因停止戒治付保護管束期滿未經撤銷，視為強制戒治期滿
    ，再因施用毒品案件，經檢察官提起公訴，並經臺灣高等法院臺中分院判處有期
    徒刑一年八月確定，另依本院裁定送強制戒治，嗣因戒治成效評定合格，無繼續
    戒治之必要，經本院裁定停止戒治，所餘期間付保護管束（自九十年九月十二日
    起至九十一年三月十四日止）等情，亦有上開檢察署刑案資料查註紀錄表、臺灣
    高等法院被告全國前案紀錄表及本院八十七年度訴字第三八三號刑事判決、臺灣
    高等法院臺中分院九十年度上訴字第一三九九號刑事判決附卷可憑。是被告之自
    白與事實相符，堪可採信。本件事證明確，被告犯行足堪認定，應依法論科。
二、查甲基安非他命係毒品危害防制條例第二條第二項第二款所定之第二級毒品，是
    核被告所為，係犯毒品危害防制條例第十條第二項之施用第二級毒品罪。公訴人
    雖僅就被告於九十一年二月六日上午十時許，在上址住處，施用第二級毒品一次
    之犯行提起公訴，未論及被告其餘多次施用第二級毒品之犯行，然檢察官就犯罪
    事實一部起訴者，其效力及於全部，本件上開其餘多次施用第二級毒品犯行與公
    訴人起訴經論罪部分之犯罪事實具有連續犯之裁判上一罪關係，應為起訴效力所
    及，本院自應併予審究。被告供施用而持有第二級毒品之低度行為，應為施用第
    二級毒品之高度行為所吸收，不另論罪。被告先後多次施用第二級毒品犯行，時
    間緊接，所犯構成要件相同，顯係基於概括之犯意反覆為之，為連續犯，應依刑
    法第五十六之規定，以一罪論，並加重其刑。查被告前於八十四年間，因施用毒
    品等案件，經臺灣高等法院臺中分院判處有期徒刑三年六月確定，發監執行後，
    於八十五年十二月十三日縮短刑期假釋出監，嗣於八十七年六月二十五日縮短刑
    期假釋期滿（未經撤銷）執行完畢，有上開檢察署刑案資料查註紀錄表、臺灣高
    等法院被告全國前案紀錄表足參，其於受有期徒刑之執行完畢後，五年以內再犯
    本件有期徒刑以上之罪，為累犯，應依刑法第四十七條之規定，遞加重其刑。爰
    審酌被告之品行、犯罪之動機、目的，施用毒品係自戕身心，且前業因施用毒品
    ，經多次送觀察、勒戒、強制戒治及科刑判決，猶不知悔悟，竟又於停止戒治付
    保護管束期間內再度施用毒品，顯乏禁絕毒害之決心，及其施用毒品次數多次暨
    其犯後坦承犯行、態度良好等一切情狀，量處如主文所示之刑，以示懲儆。
據上論斷，應依刑事訴訟法第二百九十九條第一項前段，毒品危害防制條例第十條第
二項，刑法第十一條前段、第五十六條、第四十七條，判決如主文。
本案經檢察官黃鼎鈞到庭執行職務。
中      華      民      國    九十一    年      五      月    二十七    日
                                臺灣彰化地方法院刑事第三庭
                                    法      官  陳  連  發
右正本證明與原本無異。
如不服本判決，應於判決送達後十日內向本院提出上訴狀( 須附繕本 )。
                                    法院書記官  張  木  松
中      華      民      國    九十一    年      五      月二十七    日
毒品危害防制條例第十條第二項。
施用第一級毒品者，處六月以上五年以下有期徒刑。
施用第二級毒品者，處三年以下有期徒刑。
